# 请教陈版主，收购子公司评估日与实际控制并表日不一致

提问人：BDOtanghu 时间：2019-08-04 16:30:40
请教陈版主，收购子公司评估日与实际控制并表日不一致会计处理情况，谢谢解答。
假如我司收购一家企业按照 2018 年 10 月 1 日的评估报告 1390 万元，在 2019 年 3 月 31 日进行对价支付 1370 万元，在合并报表中被收购单位账面价值为 390 万元，我们将被收购单位资产调整至公允 1390 万元，按照25% 税率将公允与账面的差额确认资本公积和递延所得税负债，评估增值主要原因是：存货原账面 80 ，评估增值 100 万元、固定资产原账面 100 ，评估增值 500 万元、无形资产原账面 100 ，评估增值400 万元。
情形一：如果我们按照 2018 年 10 月 1 日的评估价调整到公允，那么在2018 年 10 月 1 日到 2019 年 3 月 31 之间，这段期间固定资产与无形资产被收购单位未发生变化，也未发生收入，但是有成本费用等固定开支；
针对这段期间的费用我们如何处理，我们在 2019 年 3 月 31 日做工商变更，并更换被收购单位董事会；
我们是否需要在 2018 年 10 月 1 日到 2019 年 3 月 31 之间，用公允价格的基础情况，把固定资产和无形资产和摊销和折旧按照公允顺延；我们的实际收购日确定时间为 2019 年 3 月 31 日，是否只编制合并资产负债表， 2018 年 10 月 1 日到 2019 年 3 月 31 之间的损益变动我们不进行处理，以 2019 年 3 月 31 日被收购单位按照公允持续计算的资产负债表来确认商誉；我们是否需要在 2018 年 10 月 1 日到 2019 年 3 月 31之间我们按照公允摊销资本公积和递延所得税负债，在 2019 年 3 月 31日之后的递延所得税负债我们不在进行等同摊销。
延续情景一.1：如果被收购单位这段时间，发生了收入，我们应该如何处理，确认商誉的方式是否会发生变化
延续情景一.2：如果被收购单位这段时间，发生了收入，同时存货也发生了变化，但是同一类型存货较评估日存货账面多 10 万
延续情景一.3：如果被收购单位这段时间，发生了收入，同时存货也发生了变化，但是不同类型存货较评估日存货账面多 10 万
延续情景一.4：如果被收购单位这段时间，发生了收入，同时存货也发生了变化，但是不同类型存货较评估日存货账面多 10 万，固定资产也发生变化，较评估日在 2019 年 2 月出售一辆车，原值 10 万，净值 3 万元。
假设不考虑增值税及附加税处理
情形二：在 2018 年 10 月 1 日到 2019 年 3 月 31 之间，这段期间固定资产与无形资产被收购单位未发生变化，我们按照账面价值来对增减进行处理，那么在 2019 年 3 月 31 日这个时间被审计单位的价值如何确定比较合理。
延续情景同一 1234 。

回答人：chenyiwei
此问题可参考《计学撮要 2011 》中关于过渡期损益处理的相关提示处理。
一般倾向于：无论合同约定的过渡期损益归属情况如何，如果没有证据表明原评估基准日到购买日之间的过渡期间内发生了影响可辨认资产、负债公允价值计量的重大事项，且评估报告未过有效期，都可以以原基准日的单项可辨认资产、负债评估值（一般采用资产基础法）为基础延续计算到购买日，以模拟被收购方可辨认资产、负债于购买日的公允价值。
你的意见中的 “我们是否需要在 2018 年 10 月 1 日到 2019 年 3 月 31之间，用公允价格的基础情况，把固定资产和无形资产和摊销和折旧按照公允顺延；我们的实际收购日确定时间为 2019 年 3 月 31 日，是否只编制合并资产负债表， 2018 年 10 月 1 日到 2019 年 3 月 31 之间的损益变动我们不进行处理，以 2019 年 3 月 31 日被收购单位按照公允持续计算的资产负债表来确认商誉；我们是否需要在 2018 年 10 月 1 日到 2019年 3 月 31 之间我们按照公允摊销资本公积和递延所得税负债”基本合理。
但 “在 2019 年 3 月 31 日之后的递延所得税负债我们不在进行等同摊销” 是不恰当的。
被收购企业在过渡期间发生影响其净资产的交易，均正常处理，相应调整按上述方法计算的可辨认净资产公允价值。即，过渡期间，收入、成本、费用等均正常确认，但涉及折旧、摊销和存货成本结转等的成本费用，凡是涉及原基准日已存在资产的折旧、摊销和成本结转的，均应按照原基准日的评估值进行重新计算调整。

提问人：BDOtanghu 时间：2019-08-04 19:28:20
好的，谢谢陈版主详细回答；
针对但 “在 2019 年 3 月 31 日之后的递延所得税负债我们不在进行等同摊销” 这块；
依据陈版回复 “原基准日已存在资产的折旧、摊销和成本结转的，均应按照原基准日的评估值进行重新计算调整”，那也可以说我们可以按照资产基础法，也就是评估后的价值，在过渡期间对原评估日存在的资产进行调整，公允与账面价值的差异确认资本公积和递延所得税负债，压差得出商誉的金额；
在 2019 年 3 月 31 合并日，我们将此日作为购买日，编制相关合并报表，对于过度期间的利润不做合并；在协议的约定中，工商变更日前的损益变动，不归属母公司。
后期的合并报表编制，我就相当于按照 2019 年 3 月 31 日作为第一时点，在合并报表中摊销资产账面公允价值；
在 2018 年 10 月 1 日到 2019 年 3 月 31 之间，这段期间我们在底稿作为计算过程，不体现在合并报表的编制过程中。

回答人：chenyiwei
也可以这样处理。

提问人：BDOtanghu 时间：2019-08-09 09:30:13
（1) 应税合并
被合并企业：按照公允价值转让和处置资产，并缴纳所得税
合并企业：接受被合并企业的资产，计税基础为公允价值
同一控制会计处理：按账面价值核算，产生递延所得税
非同一控制会计处理：按公允价值核算，不产生递延所得税
按照以上这个原则，我们属于使用货币对价，非同一控制下企业合并，属于一般税务处理的企业合并，在合并报表，按照准则描述，我们这次收购不应确认递延所得税，直接按照公允调增；陈版，请问这个有没有问题？

回答人：chenyiwei
不可以这样理解。讲解 2010 中对此问题表述错误，应以 2014 版合并报表准则指南为准。